【裁判字號】    90,訴,92
【裁判日期】    900312
【裁判案由】    廢棄物清理法
【裁判全文】
臺灣嘉義地方法院刑事判決                              九十年度訴字第九二號
    公  訴  人  臺灣嘉義地方法院檢察署檢察官
    被      告  乙○○
    被      告  甲○○
    右  一  人
    選任辯護人  嚴庚辰
右列被告因違反廢棄物清理法案件，經檢察官提起公訴（九十年度偵字第九十三號）
，本院判決如左：
    主  文
乙○○、甲○○共同未依法領有廢棄物清除、處理許可證或核備文件，從事廢棄物清
除及處理，各處有期徒刑壹年貳月。均緩刑肆年。
    事  實
一、甲○○明知未依廢棄物清理法之規定，列明專業技術人員與貯存清除、處理之工
    具、方法、設備及場所，向地方主管機關申請核發許可證或核備文件，不得從事
    廢棄物之貯存、清除、處理業務，竟仍於民國八十九年十二月二十三日十四時許
    ，未依法領取廢棄物清除處理許可證或核備文件，即以半日新臺幣四千元之代價
    ，僱請具有共同犯意聯絡之乙○○，駕駛車號ＴＩ－九九三號大貨車載運甲○○
    因土木工程所生廢土、磚塊及木材等建築廢棄物，前往嘉義縣番路鄉○○段五九
    之二號之土地上傾倒，共同從事廢棄物之清除、處理業務。嗣乙○○於同日十五
    時三十分許載運上開建築廢棄物（第二車次）途經嘉義縣番路鄉新福村吳鳳橋南
    端時，為警攔檢而查獲，始循線查知上情。
二、案經嘉義縣警察局中埔分局報告臺灣嘉義地方法院檢察署檢察官偵查起訴。
    理  由
一、訊據被告乙○○、甲○○二人對於右揭事實直承不諱，核與證人蕭嘉源、范揚城
    於偵查中證述之情節相符，並有嘉義縣環境保護局稽查工作紀錄表一份、現場照
    片六幀、嘉義市土木包工業登記證一份附卷可稽，堪信被告二人上開自白確與事
    實相符，本件事證已臻明確，被告二人犯行均洵堪認定，自應依法論科。
二、核被告乙○○、甲○○二人所為，均係犯廢棄物清理法第二十二條第二項第四款
    之未經許可從事廢棄物處理罪，其等有犯意聯絡及行為分擔，均為共同正犯。爰
    審酌被告貪圖一時之便，隨意傾倒廢棄物，對環境衛生及國民健康所造成之損害
    ，及犯後坦承犯行，態度尚稱良好等一切情狀，各量處如主文所示之刑，用資懲
    儆。末查，被告被告甲○○前未曾受有期徒刑以上刑之宣告、被告乙○○雖前於
    八十二年間因竊盜案件，經本院判處有期徒刑四月，緩刑三年確定，惟於緩刑期
    滿未經撤銷，其刑之宣告已失效力，與未曾受有期徒刑以上刑之宣告無異，凡此
    皆有臺灣高等法院被告全國前案紀錄表二紙在卷足憑，渠等因一時失慮，致罹刑
    典，事後已坦承犯行、深具悔意，經此偵審教訓，當已足收警惕之效，信皆無再
    犯之虞，本院因認前所宣告之刑以暫不執行為適當，爰均依法諭知緩刑四年，以
    啟自新，並警來茲。
據上論斷，應依刑事訴訟法第二百九十九條第一項前段，廢棄物清理法第二十二條第
二項第四款，刑法第十一條前段、第二十八條、第七十四條第一款，判決如主文。
本案經檢察官張長樹到庭執行職務
中    華    民    國      九十        年      三      月      十二    日
                              臺灣嘉義地方法院刑事第一庭
                                審判長法  官  陳  珍  如
                                      法  官  劉  瓊  雯
                                      法  官  鄧  晴  馨
右正本證明與原本無異。
如不服本判決，應於判決送達後十日內向本院提出上訴狀( 應附繕本 )。
中    華    民    國      九十        年      三      月      十二    日
                                      書記官  李  彩  娥
附錄本案論罪科刑之法條全文：
廢棄物清理法第二十二條：
違反第八條、第十三條第一項、第四項至第七項、第十五條、第十八條、
第二十條及第二十一條之規定，因而致人於死者，處無期徒刑或七年以上
有期徒刑，得併科五百萬元以下罰金；致重傷者，處三年以上十年以下有
期徒刑，得併科三百萬元以下罰金；致危害人體健康導致疾病者，處五年
以下有期徒刑，得併科二百萬元以下罰金。
有左列情形之一者，處一年以上五年以下有期徒刑，得併科一百萬元以下
罰金︰
一  任意棄置有害事業廢棄物者。
二  事業機構未依本法規定之方式貯存、清除、處理或再利用廢棄物，致
    污染環境者。
三  未經主管機關許可，提供土地回填、堆置廢棄物者。
四  未依第二十條規定領有廢棄物清除、處理許可證或核備文件，從事廢
    棄物貯存、清除、處理，或未依廢棄物清除、處理許可證或核備文件
    內容貯存、清除、處理廢棄物者。
五  執行機關委託未取得許可證之公、民營廢棄物清除、處理機構，清除
    、處理一般廢棄物者；或明知受託人非法清除、處理而仍委託者。
六  公、民營廢棄物處理機構或執行機關未處理廢棄物，開具虛偽證明者
    。
無許可證經營廢棄物清除、處理為常業者，處三年以上十年以下有期徒刑
，得併科三百萬元以下罰金。
法人之負責人、法人或自然人之代理人、受僱人或其他從業人員因執行業
務犯第一項、第二項之罪者，除處罰其行為人外，對該法人或自然人科以
罰金。
依本法規定有申報義務，明知為不實之事項而申報不實或於業務上作成之
文書為虛偽記載者，處三年以下有期徒刑、拘役或科或併科五十萬元以下
罰金。
科罰金時，應審酌犯罪所得之利益。如所得之利益超過罰金最多額時，得
於所得利益二倍之範圍內酌量加重。
對於違反本法之行為，民眾得敘明事實或檢具證據資料，向所在地執行機
關或主管機關檢舉。
主管機關或執行機關對於前項檢舉，經查證屬實並處以罰鍰者，其罰鍰金
額達一定數額時，得以罰鍰金額收入之一定比例，提充檢舉獎金。檢舉及
獎勵辦法由中央主管機關定之。
主管機關或執行機關為前項查證時，對檢舉人之身分應予保密。
事業機構清理廢棄物所生之費用應予財稅減免。凡遵守本法有關規定，績
效優良者，應予獎勵，其辦法由中央主管機關定之。


司法院資訊處製作；財團法人民間司法改革基金會備份。
